【裁判字號】    98,簡上,1224
【裁判日期】    981224
【裁判案由】    詐欺
【裁判全文】
臺灣板橋地方法院刑事判決            98年度簡上字第1224號
上  訴  人  甲○○
即  被  告
上列上訴人即被告因詐欺案件，不服本院中華民國98年8 月25日
第一審簡易判決（98年度簡字第6041號，聲請簡易判決處刑案號
：98年度偵緝字第1522號），本院管轄第二審之合議庭判決如下
：
    主      文
上訴駁回。
甲○○緩刑貳年。並應於民國九十九年二月二十八日前向被害人
乙○○支付新臺幣參萬參仟元（支付方式：匯款至臺中商業銀行
伸港分行，戶名：乙○○，帳號：000000000000號）。
    事實及理由
一、本案經本院審理結果，認第一審判決以被告甲○○所為係犯
    刑法第30條第1 項前段、第339 條第1 項之幫助詐欺取財罪
    ，依刑事訴訟法第449 條第1 項前段、第3 項、第454 條第
    2 項，刑法第30條、第339 條第1 項、第41條第1 項前段，
    刑法施行法第1 條之1 之規定，並審酌被告之素行，其提供
    帳戶資料供他人詐欺取財，助長詐騙財產犯罪之風氣，增加
    被害人尋求救濟之困難，並擾亂金融交易往來秩序，危害社
    會正常交易安全；兼衡其犯罪之動機、目的、手段、告訴人
    被詐騙之金額及否認犯行之犯後態度等一切情狀，量處有期
    待刑3 月，並諭知易科罰金之折算標準，其認事用法及量刑
    均屬妥適，應予維持，並引用第一審簡易判決書記載之事實
    、理由及證據（詳如附件）。
二、被告上訴意旨猶執前詞，辯稱：帳戶存摺及提款卡係搬家時
    遺失，密碼好像是寫在提款卡還是存摺上面云云。經查，原
    審就上訴人所提之前揭抗辯何以不可採信，已於判決理由中
    詳為論述，其認事用法並無不當。被告於警詢中供稱密碼只
    有伊及先生知道，於本院審理中又改稱密碼好像是寫在提款
    卡還是存摺上面云云，顯係事後卸責之詞，委無足採，被告
    上訴，自無理由，應予駁回。
三、末查被告前未曾因故意犯罪受有期徒刑以上刑之宣告，有臺
    灣高等法院被告前案紀錄表佐卷可考，其因一時失慮致罹刑
    典，且於本院審理中表示願與被害人乙○○調解賠償其損失
    ，雖被害人未到庭致調解未成，惟被告既有調解誠意，亦自
    承疏忽不當，本院認經此偵審教訓，當知所警惕，而無再犯
    之虞，本院認所宣告之刑以暫不執行為適當，併依刑法第74
    條第1 項第1 款之規定，宣告緩刑2 年，用啟自新。再按緩
    刑宣告，得斟酌情形，命犯罪行為人向被害人支付相當數額
    之財產或非財產上之損害賠償，刑法第74條第2 項第3 款亦
    定有明文。查被告於本院審理中表示願意賠償被害人損失，
    並同意匯款至被害人所提供之帳戶內，為使被害人獲得更充
    分之保障，並督促被告履行債務，以確保被告緩刑之宣告能
    收具體之成效，爰依刑法第74條第2 項第3 款之規定，命被
    告履行如主文第2 項後段所示之內容，以觀後效。倘被告未
    遵循本院所諭知如主文第2 項所示之緩刑期間之負擔，情節
    重大者，檢察官得依刑事訴訟法第476 條、刑法第75條之1
    第1 項第4 款之規定，聲請撤銷前開緩刑之宣告，併此指明
    。
據上論斷，應依刑事訴訟法第455 條之1 第1 項、第3 項、第36
8 條、第373 條，刑法第74條第1 項第1 款、第2 項第3 款，判
決如主文。
本案經檢察官李美金到庭執行職務。
中    華    民    國    98    年    12    月    24    日
                  刑事第十二庭  審判長法  官  李君豪
                                      法  官  何燕蓉
                                      法  官  錢衍蓁
以上正本證明與原本無異。
本判決不得上訴。
                                      書記官  金和國
中    華    民    國    98    年    12    月    25    日


司法院資訊處製作；財團法人民間司法改革基金會備份。
